【裁判字號】    97,消債更,337
【裁判日期】    971001
【裁判案由】    更生事件
【裁判全文】
臺灣屏東地方法院民事裁定           97年度消債更字第337號
聲  請  人
即 債 務人  甲○○
代  理  人  鄭明達律師
上列當事人聲請消費者債務清理事件，本院裁定如下：
    主  文
債務人甲○○自中華民國九十七年十月三十日十二時起開始更生
程序。
命司法事務官進行本件更生程序。
    理  由
一、按債務人不能清償債務或有不能清償之虞；且無擔保或無優
    先權之債務總額未逾新台幣1200萬元者，於法院裁定開始清
    算程序或宣告破產前，得向法院聲請更生；又法院開始更生
    程序之裁定，應載明其年、月、日、時，並即時發生效力，
    消費者債務清理條例第3 條、第42條第1 項、第45條第1 項
    分別定有明文。次按法院裁定開始更生或清算程序後，得命
    司法事務官進行更生或清算程序，必要時得選任律師、會計
    師或其他適當之自然人或法人一人為監督人或管理人，同條
    例第16條第1 項亦有明文。
二、債務人聲請意旨略以：其就新台幣（下同）1,094,677 元債
    務有不能清償之情事，曾於民國95年間以書面向最大債權金
    融機構慶豐商業銀行請求依「中華民國銀行公會會員辦理消
    費金融案件無擔保債務協商機制」共同協商債務清償方案，
    嗣協商成立，約定自95年6 月起分100 期攤還，每月應繳金
    額為10,951元，惟因債務人現職月薪約11,000元，扣除協商
    金額後，債務人之薪資僅有餘款49元可資運用，實已不足以
    維持基本生活，顯係因不可歸責於己之事由，致難以履行已
    成立之協商內容，又其無擔保或無優先權之債務總額未逾1,
    200 萬元，復未經法院裁定開始清算程序或宣告破產，爰向
    本院聲請更生等語。
三、經查債務人所主張之上開事實，業據其提出債權人清冊、協
    商成立協議書、戶籍謄本等件為證，復經本院依職權調閱債
    務人財產所得情形，有稅務電子閘門財產所得調件明細表等
    附卷可稽。次查，債務人主張其目前工作每月收入約為11,0
    00元之事實，已據提出其郵政存簿儲金簿為證，堪信為真實
    。且債務人於95年所得額為178,675 元，96年所得額為99,9
    81元，現任職於為勤電子工業股份有限公司，每月收入約為
    11,000元，是以，依債務人之財產及所得情形觀之，顯難期
    待其繼續繳納協商金額，應認係有不可歸責之事由，而其名
    下復無土地、房屋可資為清償之憑藉，另債務人名下雖有汽
    車一部，惟該汽車廠牌為三陽，且係1995年份出廠，此有稅
    務電子閘門財產所得調件明細表在卷可稽，該汽車自出廠迄
    今已逾10年，衡情，經折舊結果，所剩價值應為無幾，此外
    ，又查無債務人有消費者債務清理條例第6 條第3 項、第8
    條或第46條各款所定駁回更生聲請之事由存在，則債務人聲
    請更生，應屬有據，爰裁定如主文第一項所示，並命司法事
    務官進行本件更生程序。
中    華    民    國    97    年    10    月     1    日
                        民事庭法官  李  麗  芳
正本係照原本作成。
本裁定不得抗告。
本件裁定公告日期為民國97年10月1日12時
中    華    民    國    97    年    10    月     1    日
                        法院書記官  滕  一  珍


司法院資訊處製作；財團法人民間司法改革基金會備份。
